# 与资产相关的政府补助 -资产计提的折旧费是非经吗？

提问人：lizhh39 时间：2013-03-14 17:49:13
经常性／非经常性损益的认定体现的是证监会的监管导向，即鼓励上市公司通过正常经营业务获取持续稳定的收益，不鼓励通过与正常经营业务无关，或者偶发性的大额损益项目调节利润。我们理解，设置非经常性损益项目，很重要的考虑是为信息使用者预测未来盈利水平提供可靠的依据，排除各种偶发性、异常因素的影响。因此并不需要对应地将相关资产的折旧也列报为非经常性损益，因为折旧费是与正常经营业务相关的，也是持续性的支出。事实上非经常性损益认定中的“不对称性”的情形还是不少的。因此你说的并不是漏洞

回答人：chenyiwei
经常性／非经常性损益的认定体现的是证监会的监管导向，即鼓励上市公司通过正常经营业务获取持续稳定的收益，不鼓励通过与正常经营业务无关，或者偶发性的大额损益项目调节利润。我们理解，设置非经常性损益项目，很重要的考虑是为信息使用者预测未来盈利水平提供可靠的依据，排除各种偶发性、异常因素的影响。因此并不需要对应地将相关资产的折旧也列报为非经常性损益，因为折旧费是与正常经营业务相关的，也是持续性的支出。事实上非经常性损益认定中的“不对称性”的情形还是不少的。因此你说的并不是漏洞